【裁判字號】    98,易,1190
【裁判日期】    980424
【裁判案由】    竊盜
【裁判全文】
臺灣臺中地方法院刑事判決              98年度易字第1190號
公  訴  人  臺灣臺中地方法院檢察署檢察官
被      告  乙○○
上列被告因竊盜案件，經檢察官提起公訴（98年度偵緝字第719號
），本院判決如下：
    主    文
乙○○攜帶兇器竊盜，處有期徒刑柒月。扣案之老虎鉗、十字螺
絲起子及扳手各壹支，均沒收。
    犯罪事實
一、乙○○意圖為自己不法之所有，於民國97年12月21日凌晨3
    時許，騎乘其所有之車牌號碼JZ2-881號重型機車，前往甲
    ○○所經營位於臺中縣霧峰鄉○○路358號之工廠附近，先
    將上開機車停放在外後，持其所有客觀上足供兇器使用之老
    虎鉗、十字螺絲起子及扳手各1支，進入上開工廠內，竊取
    甲○○所有之堆高機1臺，得手後，乙○○即將行竊所用之
    老虎鉗等工具置放在上開機車之置物箱內，隨即駕駛上開堆
    高機逃離現場，並於不詳時間，將該堆高機棄置在臺中市○
    區○○路47巷18號旁（已由警方於98年1月16日下午4時許尋
    獲，並發還予甲○○）。嗣經警據報後，循上開乙○○遺留
    在現場附近之機車車牌號碼查詢及採取現場指紋送驗後，始
    查獲上情，並在該機車置物箱內扣得手套1只、老虎鉗、十
    字螺絲起子、扳手各1支及乙○○自上開堆高機拆下之電門
    鑰匙孔1個。
二、案經甲○○訴由臺中縣警察局霧峰分局報請臺灣臺中地方法
    院檢察署檢察官偵查起訴。
    理    由
一、按被告以外之人於審判外之言詞或書面陳述，除法律有規定
    者外，不得作為證據，刑事訴訟法第159條第1項定有明文，
    此即學理上所稱「傳聞證據排除法則」。被告以外之人於偵
    查中向檢察官所為之陳述，除顯有不可信之情況者外，得為
    證據；被告以外之人於審判外之陳述，雖不符同法第159 條
    之1至第159條之4之規定，而經當事人於審判程序同意作為
    證據，法院審酌該言詞陳述或書面陳述作成時之情況，認為
    適當者，亦得為證據。當事人、代理人或辯護人於法院調查
    證據時，知有第159條第1項不得為證據之情形，而未於言詞
    辯論終結前聲明異議者，視為有前項之同意，亦為同法第
    159之1第2項及第159條之5所分別明定。而鑒於採用傳聞證
    據排除法則之重要理由之一，係因傳聞證據未經當事人之反
    詰問予以覈實，若當事人願放棄對原供述人之反對詰問時，
    原則上即可承認該傳聞證據之證據能力，而揆諸我國刑事訴
    訟法第159條之5之立法理由，除參照前述傳聞證據排除法則
    之基本法理外，亦參考日本刑事訴訟法第326條之立法例，
    查日本刑事審判實務之運作，有關檢察官及被告均同意作為
    證據之傳聞書面材料或陳述，可直接援引該國刑事訴訟法第
    326條作為傳聞例外之法律依據，僅在檢察官與被告不同意
    之情況下，乃須根據其他傳聞例外規定俾以斟酌該等書面材
    料或陳述是否具有證據能力，在當事人間無爭執之案件中，
    傳聞證據基本上均可依據前引規定提出於法院使用。據此，
    我國刑事訴訟法第159條之5之適用應可作同上之解釋，本件
    證人即被害人甲○○、證人張俊彥、徐真玄於警詢中所為之
    證述內容，固為被告以外之人在審判外之陳述，屬傳聞證據
    ，惟被告乙○○就前開審判外之陳述，迄於言詞辯論終結前
    ，對於該等證詞之證據能力並未為異議之聲明，而本院審酌
    該證人陳述作成時之情況，核無違法取證及證明力明顯過低
    而顯有不可信之瑕疵及情況，亦認為以之作為證據為適當，
    故依上開規定及說明，前開證人甲○○、張俊彥及徐真玄等
    人之證述自得作為證據，合先敘明。
二、訊據被告對於上揭犯罪事實均坦承不諱，核與證人即被害人
    甲○○及證人張俊彥、徐真玄於警詢時所證述之情節大致相
    符，且有贓物認領保管單、機車車籍查詢資料表、堆高機買
    賣合約書影本、指認照片資料各1紙、臺中縣警察局起霧峰
    分局刑案現場勘察報告、內政部警政署刑事警察局98年1月2
    2日刑紋字第0980007832號鑑驗書各1份、現場圖2紙、現場
    監視器錄影翻拍照片5張、刑案現場照片59張、相關照片10
    張附卷及老虎鉗、十字螺絲起子及扳手各1支扣案可證，堪
    認被告之自白與事實相符，本件事證明確，其犯行應堪認定
    。
三、按刑法第321條第1項第3款之攜帶兇器竊盜罪，係以行為人
    攜帶兇器竊盜為其加重條件，此所謂兇器，其種類並無限制
    ，凡客觀上足對人之生命、身體、安全構成威脅，具有危險
    性之兇器均屬之，且祇須行竊時攜帶此種具有危險性之兇器
    為已足，並不以攜帶之初有行兇之意圖為必要 (最高法院79
    年台上字第5253號判例意旨參照) ；本件被告持老虎鉗、十
    字螺絲起子、扳手各1支竊取甲○○所有上開堆高機，其所
    使用之老虎鉗、十字螺絲起子、扳手各1支均屬金屬材質，
    足以為殺傷人之生命、身體之器械，要係具有危險性之兇器
    無誤。故被告上開所為，係犯刑法第321條第1項第3款攜帶
    兇器竊盜罪。爰審酌被告前有竊盜之前科，其不思正途獲取
    財物，及其行為之手段，所竊取之上開堆高機之價值非低，
    現已發還予被害人甲○○，其所受之損害尚非鉅大，且於犯
    後尚能坦承犯行，態度尚佳等一切情狀，量處如主文所示之
    刑。又扣案之老虎鉗、十字螺絲起子、扳手各1支，係被告
    所有供本件犯罪所用之物，爰依刑法第38條第1項第2款之規
    定宣告沒收；另扣案之手套1只，業經被告當庭否認係供本
    件犯罪所用之物，且查無其他證據證明係被告持以行竊之物
    ，而扣案之電門鑰匙孔1個亦非供本件犯罪所用之物，爰均
    不予宣告沒收，附此敘明。
據上論斷，應依刑事訴訟法第299條第1項前段，刑法第321條第1
項第3款、第38條第1項第2款，判決如主文。
本案經檢察官王怡菁到庭執行職務。
中    華    民    國    98    年    4    月    24     日
                        刑事第三庭  法  官   楊曉惠
上正本證明與原本無異。
如不服本判決，應於收受送達後10日內向本院提出上訴書狀（應
敘述具體理由並附繕本）。
上訴書狀如未敘述理由，應於上訴期間屆滿後20日內補提理由書
於本院。
                                    書記官   謝明倫
中    華    民    國    98    年    4    月    24     日
附錄本案論罪科刑法條全文：
刑法第321條：
犯竊盜罪而有左列情形之一者，處6月以上、5年以下有期徒刑：
一  於夜間侵入住宅或有人居住之建築物、船艦或隱匿其內而犯
    之者。
二  毀越門扇、牆垣或其他安全設備而犯之者。
三  攜帶兇器而犯之者。
四  結夥三人以上而犯之者。
五  乘火災、水災或其他災害之際而犯之者。
六  在車站或埠頭而犯之者。
前項之未遂犯罰之。


司法院資訊處製作；財團法人民間司法改革基金會備份。
